---
title: "Visualisation de données avec {ggplot2}"
author: "francois.guilhaumon@ird.fr"
date: "`r Sys.Date()`"
output:
  html_document:
    keep_md: yes
---

```{r setup, include=FALSE}
knitr::opts_chunk$set(echo = TRUE)
#devtools::load_all() "cette ligne n'est pas necessaire pour la construction a partir du make.R  
```

# Introduction

Dans cet exercice nous allons utiliser le package `ggplot2` pour visualiser des données.

# Données

On utilise la base de donnée :

- **PanTHERIA** [:globe_with_meridians:](https://esajournals.onlinelibrary.wiley.com/doi/10.1890/08-1494.1)

La base de données PanTHERIA recense un très grand nombre de traits d'histoire de vie, traits écologiques et géographiques pour les espèces de mammifères du monde entier.
Le fichier texte contenant cette base de données se trouve dans `data/pantheria-traits/PanTHERIA_1-0_WR05_Aug2008.txt`

# Analyses

```{r, eval = FALSE}
# add needed packages
usethis::use_package("dplyr")
usethis::use_package("ggplot2")
usethis::use_package("magrittr")
usethis::use_package("forcats")
usethis::use_package("fishualize")
usethis::use_package("sf")
usethis::use_package("drake")
```
---

## Set up
```{r, eval = FALSE}
usethis::use_r(name = "wrangle.R")
usethis::use_r(name = "plots.R")
usethis::use_r(name = "plan.R")
file.create("_drake.R")
#file.create("make.R") eesayons de modifier celui que l'on a déjà
dir.create("output")
#dir.create("text") #on peut aussi utliser notre répertoire "exercices" ici ;)
dir.create("output/plots")
dir.create("output/text")
```
---
## Set up
```{r, eval = FALSE}
# add needed packages
usethis::use_package("dplyr")
usethis::use_package("ggplot2")
usethis::use_package("magrittr")
usethis::use_package("forcats")
usethis::use_package("fishualize")
usethis::use_package("sf")
usethis::use_package("drake")
```
---
## Set up
```{r, eval = FALSE}
# ignore files
usethis::use_build_ignore(".drake")
usethis::use_build_ignore("_drake.R")
usethis::use_build_ignore("make.R")
usethis::use_git_ignore(".drake")
usethis::use_build_ignore("output/")
usethis::use_build_ignore("text/")
```
